# 集团内母子公司利润分配和资金调配问题

提问人：tomli 时间：2012-07-26 08:25:16
集团公司内部有若干子公司，子公司的盈利情况较好并有大量存量现金，集团公司上收子公司现金进行再投资，双方计入内部往来，不通过利润分配调拨资金，资产负债表中所有者权益不改变，方便日后再融资或其他事项，但造成内部往来混乱。我觉得走利润分配路径较好，不知哪位前辈也这种情况，并请介绍处理方法，非常感谢。

回答人：chenyiwei
可以通过资金池的方式实现集团资金集中管理。现在不少商业银行开设资金池业务，建议你先咨询一下你们的开户银行。